【裁判字號】    96,交聲,1894
【裁判日期】    970331
【裁判案由】    交管條例聲異
【裁判全文】
臺灣板橋地方法院交通事件裁定        96年度交聲字第1894號
原處分機關  交通部公路總局臺北區監理所
受處分人即
異  議  人  甲○○
上列異議人因不服交通部公路總局臺北區監理所於民國96年11月
2日所為北監營裁字第40-C00000000 號違反道路交通管理事件裁
決書所為處分，經聲明異議，本院裁定如下：
    主  文
異議駁回。
    理  由
一、按汽車駕駛人（包括機器腳踏車），行經有燈光號誌管制之
    交岔路口闖紅燈者，處新臺幣1,800 元以上5,400 元以下罰
    鍰，並記違規點數3點，道路交通管理處罰條例第53條第1項
    、第63條第1 項第3 款分別定有明文。次按行政處分如有誤
    寫、誤算或其他類此之顯然錯誤者，處分機關得隨時或依申
    請更正之，行政程序法第101 條第1 項定有明文。
二、原處分意旨略以：異議人即受處分人甲○○於民國96年9 月
    7日20時35分，駕駛車牌號碼MFR-315號重型機車，行經台北
    縣土城市○○路○段184巷口，因「闖紅燈（北往南）」之違
    規，經台北縣政府警察局土城分局舉發上開違規，爰依道路
    交通管理處罰條例第53條第1 項、第63條第1項第3款之規定
    處罰鍰1,800元並記違規點數3點。
三、異議意旨略以：伊當時騎機車，警察突然將伊攔停，稱伊有
    闖紅燈之違規情事，伊覺得伊沒有闖紅燈，且台北縣土城市
    ○○路○段184巷根本沒有紅綠燈，故不服原處分，聲明異議
    ，請求撤銷原處分云云。
四、異議人雖辯稱並無闖紅燈之行為，且土城市○○路○ 段184
    巷根本沒有紅綠燈云云。然證人即執勤警員乙○○到庭具結
    證稱：伊當時駕駛警車服取締違規勤務，於行經土城市○○
    路○ 段184 巷路口時，因號誌顯示為紅燈，伊遂停車，並看
    到異議人騎乘機車在伊同方向正前方，見前方道路左右沒有
    來車即駕車通過該紅燈，伊見狀遂於土城市○○路○ 段208
    號前攔停異議人（本院卷第19頁），衡以證人為臺北縣政府
    警察局土城分局頂埔派出所警員，僅係於執行勤務適時發現
    異議人有上開情形而上前取締，其與異議人素不相識，復無
    怨隙，應無甘冒觸犯偽證之罪責，故意構詞誣陷異議人之必
    要，堪信其上開證詞為真實可採，則證人既係因停車於該路
    口等紅燈，而發現行駛於同向前方之異議人車輛違規情事，
    足認異議人於通過該路口時，燈號確實顯示為紅燈，其有闖
    紅燈之違規事實應堪認定。異議人雖辯稱：台北縣土城市○
    ○路○ 段184 巷根本沒有紅綠燈云云，然證人於本院訊問時
    已證稱：違規舉發通知單上填寫中央路4 段184 巷口，係伊
    一時筆誤，中央路4 段沒有184 巷，只有184 號，且該處亦
    無紅綠燈，伊是在中央路3 段184 巷口見到異議人闖紅燈，
    伊會記得在土城市○○路○ 段208 號前攔停異議人，係因該
    處正好有第一銀行，伊印象深刻等語，堪信異議人違規地點
    確為「中央路3 段184 巷口」，故違規通知單上記載違規地
    點為「中央路4 段184 巷口」應屬誤植，揆諸上揭規定，自
    得更正之，本件原處分機關經函請原舉發單位調查違規事實
    後，已依原舉發單位申請，將誤植之違規地點更正為「土城
    市○○路○ 段184 巷口」，並依更正後之違規地點做成裁決
    書送達受處分人，此有交通部公路總局台北區監理所北監營
    裁字第40-C00000000號違反道路交通管理事件裁決書、台北
    縣政府警察局土城分局北縣警土交裁字第0960034928號函各
    1 份在卷可參，其就舉發單位誤植違規地點之更正程序，於
    法並無相違，且無礙於本件舉發及裁決之合法性，異議人自
    難以舉發警員上開誤植違規地點，而主張並無闖紅燈之違規
    情事，併此敘明。
五、綜上，被告有闖紅燈之交通違規事實已臻明確，從而，原處
    分機關依道路交通管理處罰條例第53條第1 項、第63條第1
    項第3 款之規定，裁處異議人罰鍰1,800 元並記違規點數3
    點，核無不當，本件異議人之異議為無理由，自應將其異議
    駁回。
據上論斷，應依道路交通案件處理辦法第19條，裁定如主文。
中    華    民    國    97    年    3     月    31    日
                        臺灣板橋地方法院交通法庭
                            法  官  俞秀美
上列正本證明與原本無異。
如對本裁定不服，應於送達後 5日內，向本院提出抗告狀（應抄
附繕本）。
                            書記官  謝怡貞
中    華    民    國    97    年    3     月    31    日


司法院資訊處製作；財團法人民間司法改革基金會備份。
